# 母子公司会计政策不一致

提问人：yplxzg 时间：2019-04-24 12:24:18
陈版，您好，
问题描述如下：
子公司提前使用了新会计准则（如 IFRS15、IFRS9 等等），但是母公司未使用，如果母公司编制合并报表，是否需要将子公司会计政策调整为通母公司一致？还是可以直接合并？
财会 [2017]22 号文新收入准则规定：
母公司执行本准则、但子公司尚未执行本准则的，母公司在编制合并财务报表时，应当按照本准则规定调整子公司的财务报表。母公司尚未执行本准则、而子公司已执行本准则的，母公司在编制合并财务报表时，可以将子公司的财务报表按照母公司的会计政策进行调整后合并，也可以将子公司按照本准则编制的财务报表直接合并，母公司将子公司按照本准则编制的财务报表直接合并的，应当在合并财务报表中披露该事实，并且对母公司和子公司的会计政策及其他相关信息分别进行披露。
但是新金融工具准则并没有类似说法？请问陈版上述原则能否作为一般情况适用？为什么？
谢谢陈版时间。

回答人：chenyiwei
财政部在发布新金融工具系列准则的通知中没有涉及这个问题。但后续讨论过这个问题。目前多数观点是可以参照发布收入准则的通知中所规定的衔接办法处理。对于其他分步实施的准则，如新的租赁准则，也可参照。

提问人：yplxzg 时间：2019-04-25 00:40:52
谢谢陈版指点。
另外多问您一点：关于您提到的这种后续讨论，什么地方可以看到或者获取相关信息？还是说都是非公开的讨论？

回答人：chenyiwei
这是财政部会计司组织的企业会计准则实施问题专家联络小组会议，一年两次。截至目前该会议的信息尚不公开。